臺灣士林地方法院民事裁定　　　　　　　94年度財管字第55號
聲　請　人　甲○○○
　　　　　　己○○
　　　　　　戊○○
　　　　　　乙○○
兼上4人
代　理　人　丙○○
聲請人聲請指定被繼承人丁○○遺產管理人事件，本院裁定如下
：
    主  文
選任高爵耀（男、民國59年8 月23日生、
132549號）為被繼承人丁○○之遺產管理人。
准對被繼承人丁○○（男、民國33年2 月15日生、
號：Ｚ000000000號，生前住台北市士林區○○○路190 巷48號7
樓，民國94年2 月6 日死亡）之大陸地區以外之繼承人為承認繼
承之公示催告。
被繼承人丁○○之大陸地區以外之繼承人，應自前項公示催告最
後登載新聞紙之日起捌月內承認繼承。上述期限屆滿，無繼承人
承認繼承時，被繼承人丁○○之遺產，於清償債權並交付遺贈物
後，如有剩餘即歸屬國庫。
    理  由
一、按先順序繼承人均拋棄其繼承權時，由次順序之繼承人繼承
    ，其次順序繼承人有無不明或第四順序之繼承人均拋棄其繼
    承權者，準用關於無人承認繼承之規定，民法第1176條第6
    項定有明文。次按繼承開始時，繼承人有無不明，而無親屬
    會議或親屬會議未於1 個月內選定遺產管理人者，利害關係
    人得聲請法院選任遺產管理人，並由法院依公示催告程序，
    定六個月以上之期限，公告繼承人，命其於期限內承認繼承
    ，民法第1177條、第1178條第1 項、第2 項規定甚明。
二、本件聲請意旨略以：被繼承人丁○○於生前曾向聲請人甲○
    ○○、己○○、戊○○、乙○○、丙○○等人之被繼承人高
    樹仁借款新台幣6 百萬元，被繼承人丁○○於94年2 月6 日
    死亡時仍未獲清償，丁○○生前遺有坐落台北市○○區○○
    段一小段910 地號土地及其上建物即門牌台北市士林區○○
    ○路190 巷48號7 樓房屋一棟，該遺產已於93年7 月23日繫
    屬鈞院93年度執字第14324 號強制執行中，惟債權人高樹仁
    於94年4 月10日死亡，聲請人等均為其繼承人，而被繼承人
    丁○○之法定繼承人均已拋繼繼承，有聲請鈞院選任遺產管
    理人必要。又被繼承人丁○○生前經營照相器材業務，其子
    高爵耀協助管理公司業務，高爵耀對被繼承人丁○○之財產
    狀況應較他人清楚，爰依法聲請鈞院選任被繼承人丁○○之
    子高爵耀為遺產管理人，並請依法准予承認繼承之公示催告
    等語。
三、經查：本件聲請人等主張被繼承人丁○○已於94年2 月6 日
    死亡，其法定各順位之繼承人均已拋棄繼承，且經准予備查
    在案等情，已據聲請人等提出本院家事法庭士院儀家泰94年
    度繼字第297 號拋棄繼承准予備查函為證，且經本院依職權
    調取本院94年度繼字第297 號案卷核閱無訛，而聲請人等主
    張渠等為被繼承人丁○○之債權人高樹仁之繼承人，亦有聲
    請人等所提高樹仁除戶
    繼承系統表等件為證，堪認為真正。另聲請人等主張丁○○
    生前遺有坐落台北市○○區○○段一小段910 地號土地及其
    上建物即門牌台北市士林區○○○路190 巷48號7 樓房屋一
    棟，該遺產已於93年7 月23日繫屬本院93年度執字第14324
    號強制執行中，上開強制執行事件債權人即為高樹仁等情，
    業據其提出本院民事執行處94年1 月4 日士院儀93執莊字第
    14324 號通知為證，則聲請人等以利害關係人身分請求本院
    選定被繼承人遺產管理人，即無不合。
四、聲請人等主張由被繼承人丁○○之子高爵耀任本件被繼承人
    遺產管理人較為適妥，經本院訊問高爵耀表明願意擔任遺產
    管理人，即被繼承人丁○○之債權人第一商業銀行股份有限
    公司亦具狀陳報表示同意，雖其他債權人彰化商業銀行股份
    有限公司代理人李國輝及台北國際商業銀行股份有限公司代
    理人諶源達到庭分別表示希望委由律師擔任遺產管理人或質
    疑高爵耀之專業能力，惟本院考量被繼承人之遺產總額不多
    ，繼承人又全部拋棄繼承，其遺產能否清償全部債務已有疑
    問，且債權人等亦陳明遺產中唯一之不動產已遭查封拍賣，
    現由本院民事執行處進行強制執行程序，則管理、處分被繼
    承人丁○○遺產所需之專業能力，應非太高，倘另行委請律
    師擔任遺產管理人，花費於遺產管理人之報酬費用，對於債
    權人而言應無實益，則本院審酌上情認聲請人及債權人第一
    商業銀行股份有限公司主張由高爵耀任被繼承人丁○○之遺
    產管理人，並無不合，爰諭知如主文第1 項所示，並依法為
    承認繼承之公示催告。
中　　華　　民　　國　　94　　年　　8 　　月　　2 　　日
                  家事法庭  法    官  詹朝傑
以上正本證明與原本無異。
如對本裁定抗告，應於裁定送達後10日內向本院提出抗告狀。
中　　華　　民　　國　　94　　年　　8 　　月　　2 　　日
                            書 記 官  張麗華
